【裁判字號】    97,簡上,1074
【裁判日期】    980216
【裁判案由】    恐嚇等
【裁判全文】
臺灣高雄地方法院刑事判決            97年度簡上字第1074號
上  訴  人  臺灣高雄地方法院檢察署檢察官
被      告  甲○○
上列上訴人因被告妨害公務案件，不服本院高雄簡易庭民國97年
10 月21 日97年度審簡字第5243號刑事簡易判決（原聲請簡易判
決處刑案號：97年度偵字第1476號），提起上訴，本院管轄第二
審之合議庭，依簡式審判程序審理，判決如下：
    主      文
上訴駁回。
甲○○緩刑貳年。
    事實及理由
一、本件被告甲○○所犯為死刑、無刑徒刑或最輕本刑為3 年以
    上有期徒刑以外之罪，其於審判程式中就被訴犯罪事實，為
    有罪之陳述，經審判長告知簡式審判程式之旨，並聽取當事
    人之意見後，依刑事訴訟法第273 條之1 第1 項規定，裁定
    進行簡式審判程式，合先指明。
二、本案經本院審理結果，認第一審以被告所為係犯刑法第135
    條第1 項之妨害公務執行罪，量處拘役30日，如易科罰金以
    新臺幣（下同）1,000 元折算1 日之折算標準，其認事、用
    法均無違誤，量刑亦屬妥適，應予維持，茲引用第一審判決
    書（含聲請簡易判決處刑書）記載之事實、證據及理由（如
    附件）。
三、檢察官循告訴人丙○○之請求提起上訴，其上訴意旨認為原
    審量刑過輕，且被告係在毆打告訴人後，再口出惡言，並非
    在毆打行為中夾雜恐嚇言語等語，對原審量刑部分表示不服
    ，並請求就被告所犯妨害公務及恐嚇犯行分論併罰。惟查：
  (一)據證人丙○○警、偵訊中證稱，民國97年1 月2 日上午9 時
    許在高雄市○○○街148 號5 樓，伊在辦理被繼承人鄧崑正
    遺產稅擔保案時，被告持伊製作之公文質疑公文內容不清楚
    ，不符合他們的要求，伊認公文內容已說明清楚，被告隨即
    起身揮右拳，伊將右拳擋掉，同事見狀將被告拉開，拉開後
    被告對伊說，要讓伊下星期不能上班等語（見警卷第4 頁～
    第5 頁、偵卷第56頁），可見被告係出於同一妨害公務目的
    而在密接的時間內對執行公務中之告訴人揮拳、並恫稱「讓
    伊下星期不能上班」，故被告恐嚇之行為僅屬妨害公務罪之
    手段，無庸另論恐嚇罪，上訴意旨所認，容有誤會。
  (二)又量刑輕重，係屬事實審法院得依職權自由裁量之事項，苟
    已斟酌刑法第57條各款所列情狀而未逾越法定刑度，不得遽
    指為違法。又關於刑之量定及易科罰金之折算標準，係實體
    法上賦予法院得為自由裁量之事項，倘其未有逾越法律所規
    定之範圍，除顯有失出失入等科罰與罪責不相當之情形外，
    應予尊重，不得任意加以指摘（最高法院72年度臺上字第66
    96號、75年度臺上字第7033號判例參照）。況被告已於本院
    準備程序中坦承犯行，且與告訴人達成和解，告訴人並當庭
    表示對被告刑事及民事部分均不予追究（見本院簡上卷第46
    頁背面），是上訴意旨以被告堅不認錯，亦未與告訴人達成
    和解為由請求撤銷原判決，亦無理由，應予駁回。
四、又查，被告前未曾因故意犯罪受有期徒刑以上刑之宣告，此
    有臺灣高等法院被告前案紀錄表附卷可稽，且被告與告訴人
    已達成和解，告訴人並於本院準備程序中表明對被告不予追
    究之意，本院審酌被告因一時失慮而為本件妨害公務犯行，
    經此偵審歷程，應知警惕，信無再犯之虞，是其宣告之刑應
    以暫不執行為適當，爰併予宣告緩刑2 年，以啟自新。
據上論斷，應依刑事訴訟法第455 條之1 第1 項、第3 項、第36
8 條、第373 條、第364 條、第273 條之1 第1 項，刑法第74條
第1 項第1 款，判決如主文。
本案經檢察官乙○○到庭執行職務。
中    華    民    國    98    年     2    月    16    日
            刑事第十一法庭  審判長法  官   蔡廣昇
                                  法  官   黃繼瑜
                                  法  官   王  琁
以上正本證明與原本無異。
不得上訴。
中    華    民    國    98    年    2     月    16    日
                                  書記官   黃國忠


司法院資訊處製作；財團法人民間司法改革基金會備份。
